臺灣臺北地方法院民事裁定
111年度法字第116號
聲  請  人  彭鏡禧即財團法人英千里先生獎學金基金會之董事


                      送達處所：臺北市○○區○○○路0段0號臺大外文系
相  對  人  財團法人英千里先生獎學金基金會


上列聲請人聲請變更相對人財團法人英千里先生獎學金基金會捐
助章程，本院裁定如下：
    主  文
相對人財團法人英千里先生獎學金基金會捐助章程第二條、第四
條至第九條、第十一條至第十三條，准予變更如附件「章程對照
表」欄所示。
其餘聲請駁回。
聲請程序費用新臺幣壹仟元由聲請人負擔。
    理  由
一、按財團之組織及其管理方法，由捐助人以捐助章程或遺囑定
    之。捐助章程或遺囑所定之組織不完全，或重要之管理方法
    不具備者，法院得因主管機關、檢察官或利害關係人之聲請
    ，為必要之處分；又為維持財團之目的或保存其財產，法院
    得因捐助人、董事、主管機關、檢察官或利害關係人之聲請
    ，變更其組織。民法第62條、第63條定有明文。
二、聲請意旨略以：聲請人為相對人之董事，為符合財團法人法
    現行法規，相對人前於民國109年8月20日進行第8屆第5次董
    事會會議決議修訂其捐助章程如修正捐助章程對照表，經臺
    北市政府教育局於110年1月5日以北市教終字第1093116390
    號函許可變更，內容如附件對照表所示，依法請求裁定准為
    變更等語。
三、經查，聲請人就上開主張，業據提出臺北市教育局函文、董
    事會會議記錄、捐助章程、新舊章程修正對照表、法人登記
    證書各1份為證（見本院卷第14-37頁），就其聲請准予變更
    相對人捐助章程第2條、第4條至第9條、第11條至13條部分
    ，分別係關於就法人業務項目、董事名額、資格、運作方式
    ；監察人名額、資格、選聘方式及職權；董事會職權、決議
    方式、任期及連任人數規定；捐助財產之保管及運用、基金
    會終止運作後賸餘財產歸屬、會計年度開始及結束後應辦理
    事項進行修正，核與財團組織或重要之管理方法有關，或為
    維持財團目的或保存其財產之必要，與財團法人之立法精神
    並不違背，與民法前揭法條規定亦無抵觸，其聲請變更章程
    ，於法尚無不合，應予准許；至聲請人聲請准予變更相對人
    捐助章程第1條、第10條、第14條至16條規定，係對法人名
    稱、訂定依據、章程修訂日期及未盡事宜、事務所地址之條
    文序位順延及用字修正及章程施行規範等節為增修，查該等
    內容與原條文並無重大歧異，核與財團法人捐助章程所定財
    團之組織不完全、重要管理方法不具備或維持財團之目的或
    保存其財產無涉，另捐助章程如附件對照表修正條文欄所示
    第3條，其內容未作任何修正，亦無庸向本院聲請裁定准予
    變更。揆諸前開說明，屬無庸法院裁定許可之事項，僅須向
    主管機關申請許可並向法院登記處聲請辦理章程變更登記即
    可，無聲請本院准予變更之必要，聲請人此部分聲請，於法
    不合，應予駁回。
四、依非訟事件法第21條第1項前段、第24條第1項規定，裁定如
    主文。
中　　華　　民　　國　　111 　年　　6 　　月　　23　　日
                  民事第五庭    法　官　蔡牧容
以上正本係照原本作成。
如不服本裁定應於送達後10日內向本院提出抗告狀，並繳納抗告
費新臺幣1,000元。
中　　華　　民　　國　　111 　年　　6 　　月　　23　　日
                                書記官　周芳安